【裁判字號】    93,重訴,434
【裁判日期】    950317
【裁判案由】    損害賠償
【裁判全文】
臺灣臺中地方法院民事判決  93年度重訴字第434號
原      告  乙○○
訴訟代理人  張績寶律師
複  代理人  莊惠祺律師
            馮鉦喻律師
            張庭禛律師
            甲○○
被      告  丁○○
被      告  長榮國際儲運股份有限公司
法定代理人  丙○○
上二人共同
訴訟代理人  楊盤江律師
上列當事人間請求損害賠償事件，本院於民國95年2月22日言詞
辯論終結，判決如下：
    主    文
被告應連帶給付原告新台幣肆拾壹萬貳仟肆佰肆拾元，及被告丁
○○自民國九十三年九月十日起；被告長榮國際儲運股份有限公
司自民國九十三年九月八日起，均至清償日止按週年利率百分之
五計算之利息。
原告其餘之訴駁回。
訴訟費用由被告連帶負擔十分之三；餘由原告負擔。
本判決原告勝訴部分，得假執行。但被告以新台幣肆拾壹萬貳仟
肆佰肆拾元為原告預供擔保後，得免為假執行。
原告其餘假執行之聲請駁回。
    事實及理由
甲、程序方面：
    按訴狀送達後，原告不得將原訴變更或追加。但擴張或減縮
    應受判決事項之聲明者，不在此限。民事訴訟法第255條第1
    項第3款定有明文。本件原告提起本訴原聲明請求：「被告
    應給付原告新台幣（下同）6,915,163元，及自起訴狀繕本
    送達翌日起至清償日止，按年息百分之五計算之利息。」嗣
    於民國（下同）93年12月23日具狀減縮聲明為6,833,471元
    ，另於94年3月23日撤回車輛毀損費用50,000元之請求，又
    於95年1月6日再次減縮聲明為6,027,571元，繼於95年2月22
    日最後言詞辯論期日當庭減縮聲明為5,982,881元，核均屬
    減縮應受判決事項之聲明，揆諸前開規定，應予准許，合先
    敘明。
乙、實體方面：
一、原告起訴主張：被告丁○○受雇於被告長榮國際儲運股份有
    限公司（以下簡稱長榮公司）擔任司機，於92年2月9日凌晨
    零時5分許，駕駛車牌號碼KI-595號聯結車，沿台中縣龍井
    鄉○○○路由西往東方向行駛，途經觀光路路口，被告丁○
    ○本應注意其行經閃光黃燈交岔路口，應減速接近，以及應
    注意車前狀況並隨時採取必要之安全措施，且按當時情狀亦
    無不能注意之情事，竟疏於注意，超速行駛並占用左轉專用
    道直行，欲急速通過上開路口；適有原告乙○○駕駛車牌號
    碼X6-6340號自用小客車沿觀光路由北往南方向行經該處，
    被告丁○○因一時煞避不及，其所駕駛聯結車之左前車頭遂
    與原告所駕駛自小客車之右側發生擦撞，原告所駕駛之自小
    客車因而打轉，致原告受有頭部外傷併顱內出血及嚴重腦挫
    傷、左鎖骨骨折、胸腹挫傷、視神經病變、齒部斷裂等傷害
    。原告當場昏迷，經送醫急救，施行頭顱、肩胛開刀，以及
    在頭顱裝置導管等重大手術後，雖挽回一命，於92年3月14
    日出院回家調養，然因術後腸沾黏合併腹膜炎，復於同年4
    月10日再度入院進行腸剝離手術及闌尾切除手術，而在同月
    17日出院，案經本院檢察署以92年度偵字第15615號聲請簡
    易判決處刑，並由本院沙鹿簡易庭判決被告丁○○拘役40日
    確定在案。為此，爰依民法第184條第1項前段、第2項、第1
    93條第1項、及第195條第1項前段之規定，請求被告丁○○
    應負侵權行為之損害賠償責任，而被告長榮公司係被告丁○
    ○之僱用人，依同法第188條第1項之規定，應與其受僱人負
    連帶損害賠償責任，茲將請求賠償之明細臚列如下：1.醫療
    費用：63,520元。2.看護費用：原告經此事故後，已無法處
    理自己之事務，而需長期由他人特別照顧；又原告因本件事
    故，自92年2月9日起迄今，均由原告之家人看護、照料生活
    起居，依一般醫院看護之收費標準，每日以2,200元計算，
    另原告係於62年12月30日出生，而本件車禍事故發生時年30
    歲，依87年度台灣地區簡易生命表所示，其平均餘命尚有44
    .11 年，故需看護之時間以40年計算，再依霍夫曼式計算法
    ，扣除中間利息後，看護費用之損害計有17,669,330元。3.
    勞動能力減少之損失：原告於腦部外傷後導致認知功能障礙
    ，經醫療機構鑑定屬中度智能障礙，且因外傷性視神經病變
    ，致雙眼視力減退至0.1，其殘障程度符合勞工保險殘障給
    付標準表第4項「精神遺存顯著障害」，殘廢等級為七級、
    第13項「雙目視力減退至0.1以下者」，殘廢等級為七級，
    再參酌勞工保險條例第55條第4款規定，原告之殘廢等級應
    可認定為五級，復參照「各殘廢等級喪失或減少勞動能力比
    率表」，其減少勞動能力84.59%，並以最低基本工資15,840
    元為基準，原告所減少勞動能力之年收入損害額為160,789
    元，又原告於事故發生時年30歲，算至退休年齡60歲，尚有
    30年之工作期間，依霍夫曼式計算法，扣除中間利息之結果
    ，得請求給付之勞動能力之損失金額為2,995,388元。4.精
    神慰撫金：原告正值青壯年之齡，本有美好前程待其開展，
    但經此事故，精神異常，鎮日在外遊蕩，常需家人陪同在側
    ，精神上感受痛苦，乃屬當然，且夫妻感情亦因而時起勃谿
    ，終而導致離婚，為此請求2,000,000元之精神慰撫金，以
    資慰藉。以上各項合計為22,728,238元，然本件車禍事故經
    台灣省車輛行車事故覆議鑑定委員會鑑定後，認原告為肇事
    主因，被告為肇事次因，故以原告負擔十分之七之過失責任
    ，而被告負擔十分之三之過失責任比例，則被告應賠償之金
    額為6,818,471元【計算式為：22,728,238×30%＝6,818,47
    1（元以下四捨五入）】。惟尚應扣除原告已領取之汽車強
    制責任保險金800,590元，故本件原告請求被告應連帶給付
    賠償金額為5,982,881元。並聲明：(1)被告應連帶給付原告
    5,982,881元，及自起訴狀繕本送達翌日起至清償日止，按
    年息百分之五計算之利息。(2)願供擔保，請准宣告假執行。
二、被告則以：(一)被告丁○○所服務之長榮公司為控管每一車輛
    駕駛人之行車駕駛，皆於車上裝有行車紀錄卡以控制駕駛人
    行車速度、油料、里程等，本件肇事當天被告丁○○所駕駛
    車輛之行車記錄卡經送請樺崎實業有限公司加以分析，顯示
    被告在當天凌晨零時零分26秒之時速為66公里，以平均約33
    公里之時速開始減速，直到被撞停車為止，則刑事判決援用
    檢察官簡易判決處刑聲請書及鑑定意見書，認定被告丁○○
    經該交岔路口時超速且未減速，即非事實。另原告因酒後駕
    車，血液中之酒精濃度高達百分之0.272G，已達深醉程度，
    而未讓被告之幹道車優先通行，快速衝進路口，以致擦撞被
    告之聯結車，在此突發狀況下，被告無從採取必要之安全措
    施，故並未違反道路交通安全第94條第3項「未注意車前狀
    況」之規定；又被告丁○○並未占用左轉專用道，僅因被告
    車輛為大型聯結車，寬度較寬，橫跨兩線而一部分在左轉專
    用道上，退步言之，縱認被告占用左轉專用道，惟本件車禍
    之發生，係因原告深醉駕車，被告占用左轉專用車道之行為
    ，與車禍之發生並無因果關係。綜上所述，被告對於本件車
    禍之發生並無過失，自不應負侵權行為損害賠償責任。(二)縱
    認原告得請求賠償，惟其支出醫療費用部分，是否為治療本
    件事故所引起之傷害所必要，並非無疑；另原告如有接受看
    護之必要，因其係由家人看護，並無支出自不得請求，且家
    人看護不具專業，如得請求，其費用應屬較低，可以每月基
    本工資15,840元為計算基準；且於計算勞動能力減少之損害
    時，仍應審酌勞動能力減少之程度，而非以「勞工殘廢給付
    標準表」為依據，又原告縱因本件事故受有多重殘廢之傷害
    ，然原告請求賠償者係侵權行為之損害，並非職業災害，自
    不得依據勞工保險條例第55條第1項第4款規定，而主張按其
    最高殘廢等級再升兩等級請求；再者，本件車禍係因原告深
    醉情況下肇事所生，原告請求200萬元慰撫金，尚屬過高，
    且其過失程度應不只原告所自認之七成，如認被告應負賠償
    責任，被告長榮公司所支出之修車費67,767元，應予抵銷等
    語置辯。並聲明：(1)駁回原告之訴及假執行之聲請。(2)如受
    不利判決，願供擔保免為假執行。
三、兩造不爭執之事項：
  (一)兩造於92年2月9日凌晨零時5分許，在台中縣龍井鄉○○○
    路與觀光路交岔路口發生擦撞，原告因而受有頭部外傷併顱
    內出血及嚴重腦挫傷、左鎖骨骨折、胸腹挫傷、視神經病變
    、齒部斷裂等傷害。
  (二)原告當時酒測值超過法定標準0.55毫克。
  (三)原告已領汽車強制責任保險金800,590元。
  此外，復有兩造分別於警訊及偵查中所為陳述、光田綜合醫院
  生化檢驗報告、被告駕照、系爭營業貨櫃曳引車及營業半拖車
  行車執照、光田綜合醫院診斷證明書、車禍現場照片及車損照
  片、原告大眾商業銀行存摺影本等件在卷可稽，可資作為本件
  判斷之基礎。
四、兩造間爭執所在厥為：(一)系爭肇事路段之限速為幾公里？被
    告丁○○當時有無超速？(二)被告丁○○駕車行經上開肇事路
    段有無違反注意車前狀況之規定？(三)被告丁○○駕車行經肇
    事路口有無佔用左轉專用車道？如有，其與本件車禍發生有
    無因果關係？(四)原告之傷害是否肇因於本件車禍？(五)原告所
    受齒部斷裂傷害是否為本件車禍所造成？所支出假牙費用48
    ,000 元是否為醫療上必要之支出？(六)原告所受傷害是否須
    專人看護？親屬看護可否請求賠償？金額多少為適當？(七)原
    告之勞動能力是否因本件車禍而減損？勞工保險條例第55條
    第4項殘廢等級升級之規定可否適用於侵權行為損害賠償？
    (八)被告得否以修車費67,767元主張抵銷？(九)原告應負擔之過
    失責任比例？(十)原告可否請求精神慰撫金？金額多少？茲分
    別說明如下：
  (一)查原告所主張被告丁○○於前揭時地駕駛聯結車，與原告所
    駕駛之自小客車發生車禍之事實，有本院調取之臺灣臺中地
    方法院檢察署92年度偵字第15615號過失傷害案件偵查卷宗
    、本院沙鹿簡易庭93年度沙交簡字第157號業務過失傷害案
    件刑事卷宗可稽；另原告因該車禍受有頭部外傷併顱內出血
    及嚴重腦挫傷、左鎖骨骨折、胸腹挫傷、雙眼外傷性視神經
    病變、齒部斷裂等傷害之事實，業據原告提出診斷證明書影
    本7紙為證。另參諸本院調取之前開偵查卷、刑事審卷內附
    之道路交通事故調查報告表、現場及車損照片、兩造於警訊
    、偵查中之陳述，本件車禍係因被告駕駛聯結車於行經閃光
    黃燈交岔路口，未減速接近，復未注意車前狀況，且依當時
    狀況又非不能注意，而違規占用左轉專用車道貿然直行之過
    失行為所導致，且原告所受之傷害與被告之過失行為間，亦
    有相當因果關係，可堪認定，又被告因本件車禍觸犯業務過
    失傷害罪行，亦經本院沙鹿簡易庭判處拘役40日確定，此有
    判決書一件附卷可稽。再者，本件車禍業經先後送請台灣省
    台中縣區車輛行車事故鑑定委員會及台灣省車輛行車事故覆
    議鑑定委員會鑑定，亦認定被告丁○○駕駛聯結車，行經閃
    光黃燈岔路口，未減速接近，反超速行駛，且未注意車前狀
    況，並占用左轉專用道直行，為肇事次因等語，有該鑑定意
    見書及函各1紙附於上開刑案偵查卷可稽。被告雖辯稱：該
    肇事路段限速為70公里，被告當時並未超速，又原告深醉駕
    車違規，被告顯無從注意，且被告駕車跨越二車道與本件車
    禍之發生無因果關係及原告所受智能障礙及雙眼視神經病變
    等病症乃屬痼疾，非本件車禍事故所致云云。惟查，本件車
    禍現況業經台中縣警察局龍井分駐所警員許丰有到場調查並
    於道路交通事故調查報告表內載明可稽，被告所提出之照片
    雖有70公里速限標誌，但何時拍攝、是否為肇事地點，尚無
    從判定，自難採憑。而被告亦自承當時時速為60餘公里，再
    參酌被告所提出之行車記錄分析報告書所載，被告丁○○所
    駕駛之聯結車於23時59分1秒時速為零，但於23時59分22秒
    時時速已達61公里，行駛里程更達178公尺，除其間26秒減
    速至時速36公里外，其餘皆達60餘公里之時速，而汽車行駛
    時，應注意車前狀況，隨時採取必要之安全措施，並於行經
    閃光黃燈號誌路口時，應注意減速接近，小心通過，道路交
    通安全規則第94條第3項及道路交通標誌標線號誌設置規則
    第211條第1項第1款分別定有明文。又依道路交通事故調查
    報告表所示當時天候雖陰，然夜間有照明，路面無缺陷及障
    礙物之客觀狀態，依被告之智識及職業聯結車駕駛之能力並
    無不能注意之情事，另縱該路段速限為70公里，而被告行經
    該交岔路口時速達60餘公里，並跨越二車道而占用左轉專用
    道直行，且另據道路交通事故現場圖所示，被告所駕駛聯結
    車之煞車痕長達35.3公尺，經依「一般公路汽車煞車距離、
    行車速度對照表」換算其車速，其速度亦高達每小時75公里
    ，是顯難認被告丁○○已遵守前開「減速接近，小心通過」
    及「不得占用轉彎專用車道」之規定，被告丁○○既疏未注
    意上開規定，致發生本件車禍，足徵被告就本件車禍發生自
    有過失甚明，且其過失行為致原告受有前開傷害之結果，自
    有相當因果關係。又原告雙眼係外傷性視神經病變，有光田
    綜合醫院診斷證明書1紙附卷可稽，而原告之智能受損及精
    神症狀皆因腦部受傷所造成，故其因果關係有相當關連性等
    情，業據光田綜合醫院於94年5月24日以（94）光醫事字第
    9400413號函覆在卷，是被告前揭所辯，殊難採信。而原告
    主張被告之過失行為致原告受有損害之事實，足堪認定。
  (二)因故意或過失不法侵害他人權利者，負損害賠償責任；不法
    侵害他人之身體或健康者，對於被害人因此喪失或減少勞動
    力或增加生活上之需要時，應負損害賠償責任；不法侵害他
    人之身體、健康、名譽、自由、信用、穩私、貞操，或不法
    侵害其他人格法益而情節重大者，被害人雖非財產上之損害
    ，亦得請求賠償相當之金額；受僱人因執行職務，不法侵害
    他人之權利者，由僱用人與行為人連帶負損害賠償責任，民
    法第184條第1項前段、第193條第1項、第195條第1項前段、
    第188條第1項前段分別定有明文。至於非財產上損害之慰撫
    金數額，究竟若干為適當，應斟酌兩造身分、地位、經濟狀
    況、加害程度及其他各種情形，俾為審判之依據（最高法院
    86 年度台上字第511號、第3537號判決意旨參照）。本件車
    禍之發生及原告所受之傷害，既與被告丁○○之過失行為有
    關，原告依上開規定請求被告丁○○及長榮公司連帶賠償損
    害即屬有據。茲就原告請求之金額審究如下：
  1.醫療費用：原告主張因本次車禍受傷所需之醫療費用，除全
    民健康保險提供之醫療給付外，尚支付63,520元等情，固據
    其提出收據及醫療費用明細影本等件為證，惟被告對掛號費
    50元部分不爭執外，關於住院收據單上自費項目「特殊材料
    費」部分，為被告所爭執，但原告就此並未舉證證明，且本
    院核對金額15,110元收據單上所載住院期間，其中92年4月1
    0日至92年4月17日計8日，係因急性闌尾炎合併腹膜炎，則
    施以腹腔鏡闌尾切除術等情，有光田綜合醫院92年11月12日
    診斷證明書1紙附於偵查卷第63頁可稽，此部分核與原告因
    本件車禍所受前開傷情無關；至於另1紙360元住院收據之住
    院期間為92年6月12日至92年6月14日計3日，惟於原告提出
    之診斷證明書中並無法查明究係何種病因住院，原告復未舉
    證以實其說，則原告此部分請求，亦乏憑據；原告因本件車
    禍受有齒部斷裂傷害，經醫生診斷須做假牙膺復，原告於92
    年7月7日至92年7月28日計做9顆假牙及2顆鑄心，共支出48,
    000元，且該費用為醫療上必要支出等情，有光田綜合醫院
    92年7月28日診斷證明書、醫療費用明細及94年5月24日（94
    ）光醫事字第9400413號函各1紙附卷可考，則該部分之請求
    ，應屬有據。是原告請求醫療費用於48,050元部分，核屬必
    要，應予准許。逾此部分，於法無據，不應准許。
  2.看護費用：原告主張其因本件車禍腦部外傷後導致認知功能
    障礙，經醫療機構鑑定屬中度智能障礙，且因外傷性視神經
    病變，雙眼視力減退至0.1，而堪認已無法處理自己之事務
    ，而需長期由他人特別照顧。且親屬間之看護，可比照一般
    看護情形，認被害人受有相當看護費之損害，自得命加害人
    賠償等語；惟被告對此否認有看護之必要，且光田綜合醫院
    亦於94年7月22日以（94）光醫事字第9400508號函示原告於
    視力退化方面並無看護之必要，另按原告所提出之光田綜合
    醫院診斷證明書記載，就腦外傷及其後遺症部分，雖有載明
    住院期間日期，但於醫師囑言欄內僅記載仍在門診追蹤治療
    ，復於本院95年1月17日再次函詢光田綜合醫院就原告前開
    智能受損及精神症狀有無看護之必要時，僅函覆原告因腦部
    損傷，智能為中度智障程度，有該院95年2月13日（95）光
    醫事字第9500089號函1紙在卷可稽，則原告就其智能受損及
    精神症狀是否堪認已無法處理自己事務而確有看護必要之事
    實，未能舉證以實其說，是原告此部分之主張，尚乏憑據，
    不應准許。
  3.減少勞動能力之損害：勞動能力之減少程度，法院於審定時
    ，專門醫師之診斷書及勞工保險條例第53條附表所定殘廢給
    付標準表（附表）所定殘廢等級自為重要參考資料。又被保
    險人身體遺存障害，同時適用殘廢給付標準表之第8等級至
    第1等級間任何兩項目以上時，按其最高殘廢等級再升兩級
    給與之。勞工保險條例第55條第4款亦定有明文。查原告因
    本件車禍，致受有頭部外傷併顱內出血及嚴重腦挫傷、左鎖
    骨骨折、胸腹挫傷、雙眼外傷性視神經病變、齒部斷裂等傷
    害，有上開診斷證明書可憑，經治療後：原告於腦部外傷部
    分，導致認知功能障礙，並經醫療機構鑑定屬中度智能障礙
    等情，有光田綜合醫院95年2月13日（95）光醫事字第95000
    89號函及台中榮民總醫院診斷證明書各1紙在卷可稽，本院
    認此傷害情形依勞工保險殘廢給付標準表附註一之(五)因中等
    度精神、神經障害，精神及身體之勞動能力較一般顯明低下
    者，應適用殘廢等級第七級之規定。至於原告所受雙眼外傷
    性視神經病變，致雙眼視力減退至0.1等情，有光田綜合醫
    院94年5月24日（94）光醫事字第9400413號函及台中榮民總
    醫院診斷證明書各1紙附卷可考，本院認此傷害情形依勞工
    保險殘廢給付標準表第13項「雙目視力減退至0.1以下者」
    ，應適用殘廢等級第七級之規定，再參酌勞工保險條例第55
    條第4款規定，原告前開之殘廢等級應適用第五級，復參照
    「各殘廢等級喪失或減少勞動能力比率表」，其減少勞動能
    力84.59%，原告此部分主張尚稱適當。原告係於62年12月30
    日出生，於本件車禍發生時（92年2月9日）年為29歲1月又1
    0日，事故前身體健康，雖當時無固定工作，僅在家幫忙農
    事，應可認有勞動能力，則以勞工最低基本工資15,840元為
    基準，原告所減少勞動能力之年收入損害額為160,789元，
    又算至退休年齡60歲，尚有30年之工作期間，依霍夫曼式計
    算法，扣除中間利息之結果，得請求給付之勞動能力之損失
    金額為2,995,382元【即15840×12×0.8459×18.0000000＝
    0000000元以下四捨五入】範圍，為有理由，應予准許。逾
    此部分之請求，為無理由，不應准許。
  4.慰撫金：原告因此次車禍，受有如前所述非輕之傷害，在受
    傷當時及療傷之相當期間內，精神上極為痛苦，不難想見。
    又未來生活照顧所顯現之精神傷害、疾病、缺損、退化等情
    ，亦使其身心俱疲，而原告係高職畢業，已婚惟已與妻子離
    異，而被告丁○○雖國中畢業惟目前任職被告長榮公司擔任
    司機工作，有固定收入。本院審酌兩造之身分、地位、經濟
    狀況，原告所受精神之痛苦程度等一切情狀，認原告主張慰
    撫金額200萬元，稍嫌過高，應核減為100萬元為適當。
  5.另被告辯稱原告因深醉駕車，就本件車禍之發生顯有過失，
    故對於被告車輛因本件車禍擦撞而生之損害自應負賠償之責
    ，爰主張抵銷修理費用67,767元云云。惟被告僅提出被告長
    榮公司出具之車輛工作單，其真實性既為原告所否認，而被
    告復未能舉證證明之，是此項抵銷尚乏憑據，自難准許。
  (三)綜上所述，被告因本件車禍事故應賠償原告之損害合計為4,
    043,432元。又按「損害之發生或擴大，被害人與有過失者
    ，法院得減輕賠償金額，或免除之。」民法第217條第1項定
    有明文。且此項規定之目的，在謀求加害人與被害人間之公
    平，故在裁判上法院得依職權減輕或免除之，有最高法院85
    年台上字第1756號判例可參。經查，本件原告於上揭時地駕
    駛自小客車行經該路口時，其屬飲酒過量而駕駛，且為支道
    車未暫停讓幹道車先行，亦疏未注意車前狀況而肇致二車相
    撞等情，亦據本院沙鹿簡易庭刑事簡易判決認定在案，有該
    確定刑事判決書在卷可考，並經本院調閱前開刑事卷宗核閱
    無誤，此情復為兩造所不爭執，自堪信為真實。故本院斟酌
    兩造前開過失程度，認原告過失情節重大，應負百分之七十
    之過失責任，被告應負百分之三十之過失責任。據此計算，
    被告應連帶賠償原告1,213,030元（計算式：0000000×30﹪
    ＝0000000元以下四捨五入）；又原告業已領受汽車強制責
    任保險金800,590元應予扣除，故被告應連帶賠償之金額為
    412,440元（即0000000-000000 =412440），從而原告依侵
    權行為損害賠償之法律關係，請求被告連帶給付原告412,44
    0元，及自起訴狀繕本送達之翌日起至清償日止，按週年利
    率百分之五計算之利息，洵屬正當，應予准許；逾此部分之
    請求，尚乏依據，應予駁回。
五、本判決原告勝訴部分未逾50萬元，爰依民事訴訟法第389條
    第1項第5款規定，依職權為假執行之宣告，併依聲請於原告
    勝訴部分，酌定相當擔保金額，為被告得供擔保後免為假執
    行之宣告；至於原告敗訴部分，其假執行之聲請即失所附麗
    ，應予駁回。
六、本件判決事證已臻明確，兩造其餘攻擊防禦方法及舉證，均
    已無礙本院上開審認，自毋庸逐一論駁，附此敘明。
七、據上論結，本件原告之訴為一部有理由，一部無理由，依民
    事訴訟法第79條、第389條第1項第5款、第392條第2項，判
    決如主文。
中    華    民    國    95    年    3     月    17    日
                  民事第四庭    法  官  夏一
以上正本係照原本作成。
如對本判決上訴，須於判決送達後20日內向本院提出上訴狀。
中    華    民    國    95    年    3     月    17    日
                                書記官


司法院資訊處製作；財團法人民間司法改革基金會備份。
